【裁判字號】    90,易,1646
【裁判日期】    900912
【裁判案由】    家庭暴力罪之傷害
【裁判全文】
臺灣桃園地方法院刑事判決                          九十年度易字第一六四六號
    公  訴  人  臺灣桃園地方法院檢察署檢察官
    被      告  乙○○
右列被告因家庭暴力罪之傷害案件，經檢察官提起公訴（九十年度偵字第六二七八號
），本院判決如左：
    主  文
乙○○傷害人之身體，處拘役參拾日，如易科罰金，以參佰元折算壹日。
    事  實
一、乙○○與甲○○原為夫妻，於民國八十九年十二月間離婚，互為家庭暴力防制法
    第三條第一款所規定之家庭成員。九十年二月二十六日上午八時三十分許，乙○
    ○在其桃園縣八德市○○里○○鄰○○路九十二巷三十三號住所處，因細故與甲
    ○○發生爭執，一時氣憤，竟基於傷害犯意，出手毆打甲○○頭部，致洪女受有
    右掌瘀腫、後枕部瘀腫一Ｘ二公分之傷害。嗣經甲○○聲請，由本院於九十年五
    月二十八日，對乙○○核發通常保護令，禁止對甲○○實施身體或精神上不法侵
    害之行為，或騷擾、通話。
二、案經甲○○訴由桃園縣警察局八德分局報請台灣桃園地方法院檢察署檢察官偵查
    起訴。
    理  由
一、訊據被告乙○○除辯稱：打甲○○是因為她無理取鬧，吵架原因不是甲○○說的
    那樣云云，就其餘事實均坦承不諱。經查，被告出手毆打甲○○之事實，業據告
    訴人甲○○在警訊及偵查中指訴綦詳，即被告在本院亦自承：有打甲○○一巴掌
    等語。被告出手傷人，即屬違法，至二人因何事爭吵，則非所問；其所辯洪女無
    理取鬧云云，縱係屬實，亦非可得解免刑責之理由。此外並有德濟醫院出具之驗
    傷單、本院九十年度家護字第二０二號通常保護令各一份附卷可稽。綜上所述，
    本件事證明確，被告犯行已堪認定。
二、查被告乙○○與告訴人甲○○為離婚之前配偶，依家庭暴力防治法第三條第一款
    規定，互為家庭成員。核被告乙○○所為，係犯刑法第二百七十七條第一項之傷
    害罪；並為家庭暴力防治法第二條第二項所規定之家庭暴力罪。爰審酌被告犯罪
    之動機、方法、手段，甲○○傷勢尚屬輕微，被告犯罪後坦承犯行，態度良好等
    一切情狀，酌情量處如主文所示之刑，並諭知易科罰金之折算標準。
據上論斷，應依刑事訴訟法第二百九十九條第一項前段，刑法第二百七十七條第一項
、第四十一條第一項前段，罰金罰鍰提高標準條例第一條前段、第二條，判決如主文
。
本案經檢察官何祖舜到庭執行職務。
中        華        民        國      九十    年    九    月    十二    日
                                  臺灣桃園地方法院刑事第五庭
                                      法  官     陳彥宏
右正本證明與原本無異
如不服本判決書應於送達後十日內向本院提出上訴狀
                                      書記官     翁其良
中        華        民        國      九十    年    九    月    十二    日
論罪法條：刑法第二百七十七條第一項
刑法第二百七十七條
傷害人之身體或健康者，處三年以下有期徒刑，拘役或一千元以下罰金。
犯前項之罪，因而致人於死者，處無期徒或七年以上有期徒刑，致重傷者，處三年以
上、十年以下有期徒刑。


司法院資訊處製作；財團法人民間司法改革基金會備份。
